Raúl Ignacio Vergara Leiva Estudiante de Ingeniería Civil Industrial

Santiago, Chile

Teléfono: +56 9 8186 8251

Email: raul.vergara1@mail.udp.cl

LinkedIn: linkedin.com/in/raul-vergara-leiva

#### Perfil

Estudiante de Ingeniería Civil Industrial con experiencia en liderazgo, gestión de proyectos y optimización de procesos. Apasionado por integrar tecnología, innovación y sostenibilidad para generar impacto positivo. Certificado en gestión de proyectos y técnicas avanzadas de Inteligencia Artificial, con habilidades en modelamiento matemático, análisis de datos y uso de herramientas tecnológicas aplicadas a la eficiencia operativa.

#### Educación

**Ingeniería Civil Industrial** (2019 – En curso) Universidad Diego Portales, Santiago, Chile.

# **Experiencia Profesional**

**Práctica Ingeniero de Proyectos**, Unidad de Análisis Financiero (Enero 2024 – Marzo 2024)

- Diseñé e implementé un sistema de seguimiento y documentación para proyectos de TI y Transformación Digital (TD/TI), mejorando la eficiencia operativa.
- Apliqué estándares de BPM y gestión de proyectos, analizando KPI estratégicos para procesos de adquisiciones.

Monitor de Admisión, Universidad Diego Portales (Junio 2023 – Diciembre 2023)

- Orienté a nuevos estudiantes durante el proceso de admisión, asegurando una experiencia fluida y positiva.
- Colaboré en eventos institucionales y actividades de promoción.

## **Voluntariados**

**Coordinador General**, Federación de Estudiantes de la Universidad Diego Portales (Diciembre 2023 – Abril 2024)

- Lideré equipos multidisciplinarios para gestionar proyectos centrados en bienestar estudiantil, igualdad de oportunidades y sostenibilidad.
- Actué como enlace entre estudiantes y autoridades, fomentando comunicación efectiva y organizando eventos académicos y culturales.

**Presidente**, Centro de Estudiantes de Ingeniería Civil Industrial (Noviembre 2022 – Noviembre 2023)

- Representé a 1.400 estudiantes, desarrollando iniciativas para mejorar la experiencia académica.
- Gestioné recursos y coordiné actividades para fortalecer la participación estudiantil.

**Asociado de gestión de proyectos**, Fundación Polis (Mayo 2022 – Octubre 2022)

• Gestión de Proyectos dentro de la Fundación, orientación hacia objetivos y valor en diversos procesos.

## **Certificaciones**

- Camino a la Excelencia en Gestión de Proyectos, Pontificia Universidad Católica de Chile (Noviembre, 2023)
- **Design Thinking**, Fundación Telefónica Movistar Chile (Abril, 2023).
- Scrum Fundamentals Professional Certificate (SFC<sup>TM</sup>), CertiProf (Enero, 2022)

## Habilidades

- **Tecnología:** Modelamiento de optimización, análisis de datos, gestión de proyectos (Scrum, BPM).
- **Idiomas:** Español (nativo), Inglés (avanzado).
- Herramientas: Excel avanzado, Python, AMPL, Power BI.